【裁判字號】    97,易,303
【裁判日期】    970711
【裁判案由】    竊盜
【裁判全文】
臺灣屏東地方法院刑事判決               97年度易字第303號
公  訴  人  臺灣屏東地方法院檢察署檢察官
被      告  丙○○
上列被告因竊盜案件，經檢察官提起公訴（97年度偵字第1599號
），本院判決如下：
    主  文
丙○○攜帶兇器竊盜，累犯，處有期徒刑拾月，扣案老虎鉗壹支
沒收。又攜帶兇器竊盜，累犯，處有期徒刑拾月，如案老虎鉗壹
支沒收。應執行有期徒刑壹年肆月，扣案老虎鉗壹支沒收。
    事  實
一、丙○○曾於民國94年間，因違反廢棄物清理法案件，為臺灣
    高等法院高雄分院以94年度上訴字第182 號判決判處有期徒
    刑1 年2 月確定。其自94年12月20日起入監服刑，然於95年
    12月12日即獲假釋出獄並付保護管束，迄96年2 月3 日保護
    管束期滿日為止，其假釋均未撤銷，其未執行之刑，以已執
    行論。然丙○○不知悛悔，竟又意圖為自己不法之所有，於
    97年3 月1 日上午6 時許，騎乘車號PZJ-199 號重型機車，
    前往屏東縣萬丹鄉○○街135 號乙○○所有之鐵皮屋外，持
    足以傷害人之生命身體安全、客觀上可供為兇器使用之老虎
    鉗1 支，竊取乙○○所有之家用電纜線1 條（長約20公尺、
    重約1 公斤）。復又意圖為自己不法之所有，於97年3 月3
    日下午6 時許，以同一手法，前往同一地點，竊得乙○○所
    有之電纜線1 條（長約30公尺、長約1 公斤半），準備日後
    燒去外皮，帶往資源回收場變賣。嗣於97年3 月4 日上午10
    時20分許，丙○○騎乘機車行經屏東縣萬丹鄉○○路某處時
    ，因形跡可疑為警攔檢，警方經其同意後，在其所乘前揭機
    車置物箱內發現上開竊得之電纜線（丙○○得手後，已將電
    纜線之外皮燒去，僅餘其內之銅線，已發還予乙○○）及上
    開老虎鉗1 支，進而扣案查獲。
二、案經屏東縣警察局屏東分局報請臺灣屏東地方法院檢察官偵
    查起訴。
    理  由
壹、證據能力部分：
    按被告之自白，非出於強暴、脅迫、利誘、詐欺、疲勞訊問
    、違法羈押或其他不當方法，且與事實相符者，得為證據，
    刑事訴訟法第156 第1 項定有明文。換言之，若被告之自白
    出於自由意思，且與事實相符，即有證據能力；反之，若被
    告遭非法取供，因其陳述非出於任意性，其所為陳述即無證
    據能力。本件被告於97年3 月4 日警詢中曾就首開事實自白
    不諱（警詢卷第3 頁至第6 頁參照），惟於本院審理中翻異
    前詞，否認犯行，並稱警詢中之自白「是警察叫我這樣講的
    」、「警察說，照這樣講，他就會放我回去」、「警察有打
    我的後腦勺，打的我頭暈暈的，但沒有受傷」、「（打的警
    員）叫甲○○」云云（本院卷第24頁背面及第25頁）。然查
    ，被告前開刑求抗辯，已為證人即本件承辦員警甲○○所否
    認（本院卷第37頁背面）。且被告於警員調查詢問完畢後送
    交檢察官複訊時，並未向檢察官陳稱曾遭警員刑求（97年度
    偵字第1599號卷第6 頁參照）；其於檢察官聲請法院裁定羈
    押，由本院法官訊問時，亦未向法官陳述曾遭警員毆打（本
    院96年度聲羈字第78號卷第4 頁至第5 頁）；被告於本院裁
    定羈押，送往臺灣屏東看守所進行入所身體檢查時，亦未發
    現傷痕或其他異常狀況，被告並自述身體正常，此分別有臺
    灣屏東看守所97年6 月5 日函附之收容人健康檢查表影本及
    收容人內外傷記錄表影本各1 紙附卷可考（本院卷第50頁至
    第52頁），因此，尚無證據可資認定被告曾遭警員毆打刑求
    。再由卷附照片（警詢卷第25頁、第26頁）可知，被告由警
    員甲○○帶往案發地點進行調查指認時，並未施加手銬或其
    他刑具，其表情固然平淡，但未見驚恐，動作亦稱自然，未
    有遭受脅迫、毆打或刑求之跡象。證人即本件被害人乙○○
    本院審理時亦證稱，警員帶同被告前往案發地點調查時，「
    沒有對被告很兇，也沒有打他，就是平常的態度而已。」（
    本院卷第36頁），因此難認被告有何遭受刑求逼供之情事。
    而被告有多項犯罪前科，對刑事偵查程序應非陌生，衡情亦
    不致因一時恐懼，任意受警員指示，故意為虛偽之自白。此
    外，被告自白之行竊過程，又與被害人乙○○指述之受害事
    實相符，依前揭規定，自具有證據能力。
貳、實體部分：
一、訊據被告丙○○矢口否認上開犯行，辯稱：扣案電線是伊在
    萬榮街135 號前拆房子時撿到的云云。經查：
    (一)前開事實業據被告丙○○於警詢時坦承不諱，核與證人乙○○及查獲本案之員警甲○○2 人在本院審理中證述之情
      節相符，並有屏東縣警察局屏東分局搜索扣押筆錄、扣押
      物品目錄表、贓物認領保管單各1 紙及照片8 幀附卷可考
      。
    (二)被告雖以前開情詞為辯，惟其於檢察官偵查時先稱：「（
      問：警察在你機車查獲銅線及老虎鉗，那些東西從哪裡來
      的？）96年3 月1 日及97年3 月3 日在屏東縣萬丹鄉○○
      街135 號鐵皮屋處撿的。」（97年偵字第1599號卷第6 頁
      筆錄），迄本院訊問時又改稱：「我是在萬丹鄉○○路營
      造廠撿的，工頭『陳明福』有看到我撿電線。我不知道他
      的住址。」云云（本院卷第14頁筆錄），至本院審理時竟
      又翻稱：「電線是我在萬榮街135 號前拆房子時撿到的，
      當時並沒有其他人看到。」云云（本院卷第24頁筆錄背面
      ），辯詞前後反覆不一，且無從查證，真實性自有可疑。
      再者，本件被害人於其電線遭竊時，並不知情，故未曾向
      警方報案，而係警員在被告之機車內發現電線後，依據被
      告自白，帶同被告前往被害人之房屋調查時，被害人方察
      覺其所有之電線遭竊，進而確認遭竊之電線位置及長度（
      被害人乙○○之證詞參照，本院卷第35頁及第36頁），由
      此可知，被告被查獲時所持有之電線，確係來自被害人之
      房屋無誤，否則被告不可能在被害人未向警方報案之情形
      下，事先得知被害人乙○○之房屋有電線遭竊。被告辯稱
      扣案電線係在他處撿得云云，應非可信。末查，證人乙○○及甲○○2 人均稱扣案電線及遭竊電線末端，有遭工具
      截斷之痕跡（本院卷第35頁背面及第37頁筆錄參照），核
      與被告警詢時自白其係持老虎鉗行竊一情相符，因此，被
      告辯稱扣案電線係其在案發地點「撿得」一語，亦不可信
      ，本件事證堪認已臻明確，被告犯行堪以認定。
二、按扣案之老虎鉗1 支係金屬製品，質地堅硬，足以對人之生
    命、身體安全構成威脅，在客觀上具有危險性，故屬刑法第
    321 條第1 項第3 款所稱兇器。被告兩度攜帶老虎鉗，竊取
    他人之家用電線，核其所為，均係刑法第321 條第1 項第3
    款之攜帶兇器竊盜罪。其先後兩次犯行，雖在同一地點，但
    時間相隔兩日，並無接續犯之密接關係，故應分論併罰。又
    被告前有如事實欄所示之科刑及執行情形，有台灣高等法院
    被告前案紀錄表附卷足憑，其於刑之執行完畢後5 年內，故
    意再犯本件有期徒刑之兩罪，均為累犯，應分別依法加重其
    刑。爰酌被告為國小畢業，智識程度不高，其曾有偽造文書
    、竊盜、傷害、侵占、過失傷害、違反廢棄物清理法等多項
    犯罪前科，素行不端，本件犯罪動機、目的、手段、不法所
    得之電線價值合計約新臺幣2,000 元，被告行竊地點為被害
    人正欲拆除之房屋，對被害人造成之損失不大，被告雖於警
    詢時自白犯行，惟於偵查及本院審理中又翻異前詞，飾詞置
    辯，並無悔意等一切情狀，分別量處如主文所示之刑，並合
    併定其應執行之刑，以資懲儆。扣案老虎鉗1 支為供被告犯
    罪所用之物，且為被告所有，應依法宣告沒收。
據上論斷，應依刑事訴訟法第284 條之1 、第299 條第1 項前段
，刑法第321 條第1 項第3 款、第47條第1 項、第51條第5 款、
第38條第1 項第2 款，判決如主文。
中    華    民    國    97    年    7     月    11    日
                  刑事第四庭    法  官  王以齊
以上正本證明與原本無異。
如不服本判決應於收受本判決送達後十日內向本院提出上訴書狀
，其未敘述上訴理由者，並得於提起上訴後十日內向本院補提理
由書狀（均須按他造當事人之人數附繕本）「切勿逕送上級法院
」
中    華    民    國    97    年    7     月    11    日
                                書記官  蔡進吉
附錄本判決論罪科刑法條：
刑法第321 條第1 項第3 款
犯竊盜罪而有左列情形之一者，處六月以上、五年以下有期徒刑
：
三、攜帶兇器而犯之者。


司法院資訊處製作；財團法人民間司法改革基金會備份。
